【裁判字號】    98,親,117
【裁判日期】    981209
【裁判案由】    否認子女
【裁判全文】
臺灣臺中地方法院民事判決               98年度親字第117號
原      告  甲○○
被      告  丁○○
兼  上一人  丙○○
法定代理人
上列當事人間否認子女事件，本院於民國98年11月25日言詞辯論
終結，判決如下：
    主      文
確認被告丁○○（女、民國○○○年○月○日生、身分證統一編
號：Ｚ000000000號）非被告丙○○自原告受胎之婚生
子女。
訴訟費用由被告負擔。
    事實及理由
一、原告主張：被告丙○○與原告民國89年12月18日結婚，婚後
    因個性不合，被告丙○○自96年1月18日離家，自此未再返
    家與原告共同生活，嗣兩造於96年4月2日離婚，然被告丙○
    ○於離家期間，自他人處受胎，並於97年1月10日產下被告
    丁○○，被告丁○○既非原告之女，惟因被告丙○○受胎係
    在與原告婚姻關係存續期間，致被告丁○○依法被推定為原
    告之婚生子女，顯與實情不符，為此依法提起本訴等語。並
    聲明：如主文所示。
二、被告則以：對於原告之請求並無意見，被告丁○○確非被告
    丙○○自原告受胎所生等語。
三、本件原告主張之事實，除據其提出出生證明書、戶籍謄本、
    彰化縣芳苑鄉戶政事務所戶籍登記催告書、受（處）理失蹤
    人口案件登記表等為證外，復據證人即原告兄長乙○○到庭
    證述：原告與被告丙○○婚後有同住，後來於離婚前幾個月
    ，被告丙○○出去工作，晚上很少回來睡覺，兩人就沒有同
    房過，原告有去報失蹤人口，離婚後被告丙○○也沒有與原
    告同住等語（參98年11月4日筆錄）。且被告對原告主張之
    事實亦不爭執。是以，被告丁○○雖未進行血緣之鑑定，然
    否認子女訴訟，係確定該子女之真實身分，重在實質身分之
    調查，故鑑定當事人間之血緣關係，並非推翻子女婚生推定
    之唯一方法，審酌上開事證，被告丙○○與原告至遲自96年
    1月18日即未再共同生活，原告主張被告丁○○非被告丙○
    ○自原告受胎所生，應堪採信。
四、按從子女出生日回溯第181日起至第302日止，為受胎期間；
    妻之受胎，係在婚姻關係存續中者，推定其所生子女為婚生
    子女。前項否認之訴，夫妻之一方自知悉該子女非為婚生子
    女，或子女自知悉其非為婚生子女之時起2年內為之，95年5
    月23日公布修正之民法第1062條第1項、第1063條定有明文
    。本件被告丁○○於97年1月10日出生，回溯第181日起至第
    302日之受胎期間，既在被告丙○○與原告婚姻關係存續中
    ，則依法自應推定被告丁○○為原告與被告丙○○之婚生子
    女，然被告丁○○確非被告丙○○自原告受胎所生等情，已
    如前述，則原告於98年10月13日，即在知悉子女出生之日起
    2年內，提起本件否認子女訴訟，依前揭法律規定，為有理
    由，應予准許。
五、訴訟費用負擔之依據：民事訴訟法第78條、第85條第1項前
    段。
中    華    民    國    98    年    12    月    9     日
                  家事法庭    法  官  陳宗賢
以上正本係照原本作成。
如對本裁定抗告，須於裁定送達後20日內向本院提出抗告狀（須
附繕本）。
中    華    民    國    98    年    12    月    9     日
                              書記官  洪千羽


司法院資訊處製作；財團法人民間司法改革基金會備份。
